臺灣高等法院刑事判決　　　　　　　　95年度上訴字第4357號
上　訴　人
即　被　告　地○○
上　訴　人
即　被　告　Ｌ○○
上列上訴人因重利等案件，不服臺灣新竹地方法院95年度訴字第
99號，中華民國95年9月29日第一審判決（起訴案號：臺灣新竹
地方法院檢察署94年度偵字第2406號及移送併辦之案號：臺灣苗
栗地方法院檢察署95年度偵字第1846號），提起上訴，本院判決
如下：
    主  文
上訴駁回。
    事  實
一、地○○、Ｌ○○、吳峻益於民國92年9月間起，至95年3月28
    日止，共同以經營地下錢莊為業，並自93年4月間起，地○
    ○在新竹市○○路○段697號設立中華租賃公司，對外以「代
    辦支票貼現」、「工商融資」、「汽機車融資」為營業項目
    ，由地○○擔任負責人，Ｌ○○為員工，吳竣益原係借款人
    ，其後即受僱於地○○，負責接洽客戶及催討債務，一同基
    於常業重利之犯意聯絡，以透過友人相互介紹或刊登報紙小
    廣告之方式，利用經濟上有急迫或無經驗之人急需金錢週轉
    之際，預設苛刻重利之條件而貸予金錢，且須先預扣利息，
    簽立借據、本票，質押身分證或其他證件，而取得與原本顯
    不相當之重利，復趁ｃ○○等如附表所示及後述被害人急需
    用款之急迫情形，借款時均先欲扣首期利息，如以汽機車抵
    押借款，向被害人約定利息為每10天為1期，每萬元每月利
    息為1000元、如以支票借款，向被害人約定利息為每10天為
    1期，每萬元每月利息為1300至1500元、如無抵押物借款，
    向被害人約定利息為每10天為1期，每萬元每月利息為2000
    元，應收帳款部分，與委託人五五分帳之方式經由地下錢莊
    ，以此方式取得與原本顯不相當之重利，並有下列行為:
    (一)地○○、Ｌ○○於93年1月28日，在苗栗縣頭份鎮○○路
    不詳地址之「國寶汽車商行」，趁ｉ○○急需用錢之急迫情
    形，借款新臺幣（下同）20萬元予ｉ○○，約定每10天為1
    期，每萬元日息110元（即俗稱月息33分）之利息，於借款
    時先扣除首期利息2萬2,000元後，ｉ○○實拿17萬8,000元
    ，並要求ｉ○○提供第一商業銀行93年2月8日票號UA000000
    0號面額20萬元支票1張，作為ｉ○○還款時之擔保，而取得
 　 與原本顯不相當之重利。嗣因ｉ○○無力償還本息，地○○
 　 、Ｌ○○遂於93年2月20日某時許，一同前往ｉ○○所經營
 　 位於新竹縣竹東鎮○○路○段139號「昱嘉企業社」催討債務
 　 ，地○○提議以40萬元解決債務，要求ｉ○○簽立借款協議
 　 書及本票，ｉ○○自認無力償還借款，進而同意簽下以提供
 　 「昱嘉企業社」固定資產質押為內容之借款協議書字據及於
 　 93年2月24日簽立配合擔保之面額均為10萬元之本票4張（到
 　 期日93年2月27日票號TH045315號本票、到期日93年3月30日
 　 票號TH045316號本票、到期日93年4月30日票號TH045317號
 　 本票、到期日93年5月30日票號TH045318號本票），共計40
 　 萬元。惟於93年4月3日ｉ○○亟未償還本息，地○○、Ｌ○
 　 ○遂自行連絡苗栗縣頭份鎮○○路 207號「義興汽車工具油
 　 壓機械行」不知情之負責人王萬義前來「昱嘉企業社」，而
 　 將ｉ○○所管領「昱嘉企業社」之固定資產部分售予王萬義
 　 ，並取得價金 11萬5,000元充作利息，以此方式取得與原本
 　 顯不相當之重利。(二)地○○復趁辛○○急需用款之急迫情形
    ，分別於94年2月1日、94年4月12日，以電話與辛○○聯繫
    ，連續由地○○借款6萬元予辛○○（2次共計12萬元），且
    均由地○○親自送款至辛○○位於新竹市○○○街33巷5號
    之住處，雙方約定利息為每10天為1期，每萬元每月利息為
    900元（換算日息為0.3％、月息為9％，即俗稱月息9分），
    借款時均扣除首期利息5,400元再交付借款，並分別要求辛
    ○○簽立票號TH102 924、CH523428號面額均為6萬元本票2
    張（均未載明到期日），且於上開本票背面書立逾繳利息以
    日計每次違約金1,00 0元，作為還款時之擔保，以此方式陸
    續貸款共計12萬元，以此方式取得與原本顯不相當之重利。
    (三)地○○、吳峻益等人於94年3、4月間某日起，在中國時報
    刊登內容為以身分證借款之廣告後，適有Ｔ○○需款急用且
    無經驗，乃於94年4月間某日間見地○○等人所刊登之廣告
    後，以廣告上所載電話0000000000號與吳峻益聯繫，雙方約
    定利息為每10天為1期，每期利息為20分（換算日息為2％、
    月息為60％，俗稱月息60分），借款時須先扣除首期利息再
    交付其餘借款金，地○○、吳峻益乃於94年4月6日下午6時
    許，與Ｔ○○約定在苗栗縣頭份鎮○○路與自強路口見面，
    地○○及吳峻益借款3萬元予急迫無經驗之Ｔ○○，借款時
    扣除首期利息6,000元後，Ｔ○○實拿2萬4,000元，地○○
    、吳峻益並要求Ｔ○○簽立票號CH523401號、面額為9萬元
    之本票1紙及在上開本票背面書立逾繳利息以日計每次違約
    金1,500元，並要求Ｔ○○提供個人身分證正本供其等收執
    ，以作為還款之擔保，以此方式取得與原本顯不相當之重利
    。
二、嗣後ｉ○○仍無力支付高額利息，地○○、Ｌ○○、吳峻益
 　 乃夥某姓名年籍不詳綽號「小寶」之成年男子及另一名姓名
 　 年籍不詳之成年男子，竟共同基於妨害自由之犯意聯絡，於
 　 94年4月27日下午4時30分許，由地○○、Ｌ○○、吳峻益及
 　 該名綽號「小寶」之成年男子，前往新竹市○○街「玄奘大
 　 學」ｉ○○之工作處所附近，見ｉ○○在藍天遊覽車上，吳
 　 峻益即從其所有車牌號碼4317-KB號自用小客車內拿出開山
    刀1把（非屬槍砲彈藥刀械管制條例之列管刀械），夥同地
    ○○、Ｌ○○及該名綽號「小寶」之成年男子等人攔下ｉ○
    ○所駕駛上開車輛，地○○、Ｌ○○先在旁助勢，由吳峻益
    及該名綽號「小寶」之成年男子向ｉ○○恫稱要求下車隨同
    解決債務等語，並出示開山刀以示威脅後，使ｉ○○心生畏
    怖而下車，吳峻益等人即要求ｉ○○進入吳峻益所駕駛之上
    開自用小客車車內，惟因ｉ○○不願配合，吳峻益及該名綽
    號「小寶」之成年男子，乃聯手徒手圍毆、腳踹ｉ○○（惟
    ｉ○○並未成傷），並揚稱若不從則繼續毆打，致ｉ○○心
    生畏懼，任由吳峻益及該名綽號「小寶」之成年男子強押至
    吳峻益所駕駛之上開自用小客車內，而地○○與Ｌ○○則另
    行駕駛車牌號碼2H-7399號自用小客車跟隨在後，一行人共
    同以此非法之方法，剝奪ｉ○○之行動自由，將ｉ○○強押
    至新竹市中華大學附近不詳處所之偏僻山區一處工地後，地
    ○○等4人要脅ｉ○○與之談判債務問題之處理事宜，因ｉ
    ○○一時無法償還，一行人乃取出事先預備好之本票，要求
    ｉ○○簽發面額為300萬元之本票1張，ｉ○○在地○○等4
    人強暴脅迫下，心生畏懼，不得已應要求而簽發，地○○等
    4人再於同日晚上6時30分許，強押ｉ○○至其叔父蘇武東位
    在新竹市○○路210巷102號之住處欲找蘇武東出面解決，因
    蘇武東表示無力替ｉ○○清償，此時地○○及Ｌ○○因事先
    行離去，推由吳峻益及該名綽號「小寶」之成年男子，強押
    ｉ○○繼續處理債務，俟於同日晚上7時許，吳峻益、「小
    寶」2人在新竹市○○路附近載同另一名姓名年籍不詳之成
    年男子坐上前揭車牌號碼4317-KB號自用小客車後，再持續
    強押ｉ○○至其父母江邦玉、蘇木英位於新竹縣竹東鎮○○
    路85巷67號住處，要求其父母為ｉ○○處理債務，惟其父母
    因年邁無力處理，一行人復於同日晚上8、9時許，強押ｉ○
    ○至新竹市○○路○段與長興街口附近某路橋下，與地○○
    及Ｌ○○會合後，地○○要求ｉ○○以120萬元之條件處理
    所有債務，因ｉ○○告知無法立即償還，不得已提議可通知
    其女友Ｅ○○，以Ｅ○○所有車牌號碼0855-HL號之自用小
    客車先質押予地○○等人供擔保，3天後再以20萬元贖回車
    輛，地○○、Ｌ○○、吳峻益、該名綽號「小寶」之成年男
    子及上開另1名成年男子等5人同意ｉ○○所提條件後，即共
    同基於強制使他人行無義務之事之概括犯意聯絡，於同日晚
    上9時許，再次強押ｉ○○返回新竹市○○路210巷102號蘇
    武東住處，由地○○、Ｌ○○進入蘇武東住處內，而吳峻益
    及該名綽號「小寶」之成年男子在外守候把風，地○○、Ｌ
    ○○先脅迫ｉ○○簽下面額60萬元本票1張為擔保，揚稱否
    則將對其不利等語，致ｉ○○心生畏懼，明知當日未再借款
    ，仍簽下票號CH237742號、面額60萬元本票後，地○○再向
    返回該處之Ｅ○○恫稱：若不處理ｉ○○之債務，將對ｉ○
    ○不利等語，Ｅ○○恐地○○等人對ｉ○○不利，因而心生
    畏怖，明知其與地○○並無任何債務關係，仍被迫簽下將其
    所有車牌碼0855-HL號車輛質押予地○○抵償債務之切結書
    及票號CH523426號、面額20萬元之本票1張予地○○等人收
    執，並將車牌號碼0855-HL號之自用小客車之車輛鑰匙及行
    車執照交予地○○，地○○等人得手後始將ｉ○○釋放，此
    時始歸還上開300萬元本票，並由地○○駕駛上開車牌號碼
    0855-HL號之自用小客車離去。嗣於94年4月29日晚上8時許
    ，地○○、Ｌ○○及吳峻益等3人在新竹市○區○○路200
    號前為警據報查獲。
三、Ｌ○○承前常業重利之犯意，於92年5月24日，在苗栗縣竹
    南鎮○○路135號「竹江企業有限公司」內，趁羅一鳴急需
    用錢之急迫情形，借款3萬元予羅一鳴，約定每10天為1期，
    每萬元收取利息2000元（即俗稱月息30分）之利息，由羅一
    鳴提供9萬元之本票1紙為擔保，而取得與原本顯不相當之重
    利。嗣於94年9月間，羅一鳴前後雖已償還6萬5千元，但Ｌ
    ○○仍要求其償還剩下的2萬5千元，因羅一鳴已無力償還本
    息，不得已只好簽下「如無法如期繳納則違約金一日1500元
    整」之切結書後即避不見面，Ｌ○○遂叫盧禮堂、張堂君及
    曾尚程多次前往羅一鳴住處討債，並於94年9月27日凌晨0時
    10分許，將羅一鳴苗栗縣頭份鎮○○街17號住處玻璃敲破，
    並殃及無辜將鄰居紀燕龍停放在17號對面之車號709-GS大貨
    車車窗玻璃敲破（紀燕龍因害怕不敢提出毀損告訴）；Ｌ○
    ○、盧禮堂、曾尚程、張堂君基於毀損之犯意聯絡 (盧禮堂
    、曾尚君、張堂君部分由臺灣苗栗地方法院檢察署另案偵查
    中)，又在94年10月9日晚上12時許，由盧禮堂、曾尚程、張
    堂君再次到羅一鳴上開住處以木棒及投擲磚塊將其住處玻璃
    砸破，迫使羅一鳴不得不出面於94年10月14日償還5萬元，
    嗣於94年11月11日13時許，曾尚程及張堂君駕駛車號LQ-895
    9號自用小客車再度登門要債時，為警當場查獲。地○○、
    Ｌ○○前開重利行為，復於95年3月28日經臺灣苗栗地方法
    院檢察署檢察官在位於前開地點之中華租賃公司查獲。
四、案經ｉ○○、Ｅ○○訴由新竹市警察局第三分局報請臺灣新
    竹地方法院檢察署檢察官偵查起訴。另經羅一鳴訴請臺灣苗
    栗地方法院檢察署檢察官移送原審併案辦理。
    理  由
一、訊據被告地○○、Ｌ○○對於前開時地，以中華租賃公司為
    名，利用被害人ｉ○○、辛○○、Ｔ○○及如附表所示之被
    害人，急迫需要用錢之際，以前述高額利息貸以金錢，而取
    得與原本顯不相當之重利，並以之為常業之事實，均坦承不
    諱，核與告訴人ｉ○○、羅一鳴、證人即被害人辛○○、Ｔ
    ○○、證人王萬義在偵查中之陳述及如附表所示之證據相符
    ，被告地○○、Ｌ○○前開自白應可採信，事證明確，被告
    地○○、Ｌ○○前述常業重利犯行堪以認定。再證人Ｔ○○
    在偵查中亦證稱：(問：有向被告3人借過錢？借錢緣由？)
    「有見過地○○和吳峻益，我是在94年3、4月間左右，從中
    國時報上身分證借款的小廣告看到的，我就以廣告上的電話
    與他們連絡，吳峻益跟我講電話，至於Ｌ○○我沒有看過，
    我會知道當時跟我連絡的人是吳竣益的緣由，是因為後來他
    們親自來接洽時，吳峻益有說他是跟我連絡之人，而且聲音
    是同一人」、「第1次是地○○跟吳峻益來跟我接洽，地點
    是在頭份鎮建國國中附近我上班之地方，他們那時候就給我
    24000元，我是向他們借3萬元，他們先扣除6000元利息」、
    「在後續我付利息給吳峻益時，吳峻益有跟我聊到，吳峻益
    說地○○是金主，吳峻益負責跑外面」 (同前偵查卷第29頁
    至第30頁)，吳峻益顯有參與被告地○○、Ｌ○○前開常業
    重利行為，又被告地○○、Ｌ○○及吳峻益、綽號「小寶」
    之不詳姓名成年男子及另一名不詳姓名之成年男子，因告訴
    人ｉ○○向被告地○○借款後，無力清償高額利息，竟於94
    年4月27日下午4時30分，以前述方式，持被告吳峻益所有之
    開山刀，剝奪告訴人ｉ○○之行動自由，被告吳峻益及綽號
    「小寶」之人曾出手毆打告訴人ｉ○○，將告訴人ｉ○○強
    押至山區工地、告訴人ｉ○○之叔父蘇武東位於新竹市○○
    路之住處、告訴人ｉ○○之父母江邦充、蘇木英位於新竹縣
    竹鎮之住處，並強迫告訴人ｉ○○簽發面額60萬元本票，強
    迫被害人即告訴人ｉ○○之女友Ｅ○○簽署前述抵償債務協
    議書及本票之事實，業據告訴人ｉ○○、Ｅ○○在偵查中指
    訴明確 (同前偵查卷第170頁至第175頁)，核與證人即告訴
    人ｉ○○之父江邦玉、蘇木英在偵查證述之情節相符 (同前
    偵查卷第203頁至第206頁)，復有告訴人ｉ○○、Ｅ○○所
    簽發之本票、汽車行車執照、Ｅ○○書具之切結書、ｉ○○
    所書具之借款協議書 (同前偵查卷第108頁至第113頁)，並
    有被告吳竣益所有，供妨害告訴人ｉ○○所使用之開山刀一
    把扣案可資佐證，被告地○○、Ｌ○○雖曾稱係告訴人ｉ○
    ○自願與其等前往前述地點，但告訴人ｉ○○原借款20萬元
    ，實際僅拿到17萬8千元，其後並應被告地○○之要求將其
    所經營之前述「昱嘉企業社」內之固定資產出售給證人王萬
    義11萬5千元，以該款項供利息交給被告地○○，是以就告
    訴人ｉ○○所借用之款項、已清償之數額觀之，如非被告地
    ○○、Ｌ○○等人，以前開方式剝奪告訴人ｉ○○之行動自
    由，告訴人ｉ○○自不可能與被告地○○、Ｌ○○等人至前
    開多處地點，要求其親人協助其清償債務，被告地○○、Ｌ
    ○○曾稱係告訴人ｉ○○自願一起前往，應係事後卸責之詞
    ，亦無可採。另告訴人羅一鳴曾向被告Ｌ○○借款，因無力
    支付高額利息，被告Ｌ○○即委由盧禮堂、曾尚程及張堂君
    前往告訴人羅一鳴位於前開地點住處催討該借款之事實，為
    被告Ｌ○○所自承，核與證人之盧禮堂、曾尚程、張堂君在
    偵查中供述情節相符，告訴人羅一鳴住處之大門玻璃係到該
    處催討債者所打破之事實，業據告訴人羅一鳴在偵查中指訴
    明確，核與證人即告訴人羅一鳴之弟羅煥鳴、告訴人羅一鳴
    之母羅林修妹在偵查中指訴明確，復有該大門玻璃遭毀損之
    照片2張在卷可稽 (臺灣苗栗地方法院檢察署94年他字第393
    號偵查卷第78頁)，並有留置在現場之磚塊、斷裂木棍扣案
    可參，被告Ｌ○○既委託盧禮堂等人催討告訴人羅一鳴所積
    欠高額利息之債務，盧禮堂所採取催討該債務之方式，其自
    不可能諉為不知，其稱不知情，與事實不符，自無可採。被
    告二人於本院亦已認罪，本件事證明確，被告二人之犯行均
    堪認定。
二、核被告地○○、Ｌ○○所為分別係犯刑法第302條第1項剝奪
    他人行動自由罪、第304條強制罪、第345條常業重利罪。被
    告Ｌ○○毀損告訴人羅一鳴住處玻璃之行為另成立刑法第35
    4條毀損罪。被告地○○、Ｌ○○就前開常業重利之犯行，
    被告地○○、Ｌ○○及吳峻益、綽號「小寶」之人及另一不
    詳姓名之成年男子，就前開剝奪告訴人ｉ○○行動自由及使
    告訴人Ｅ○○行無義務之事犯行，有犯意聯絡，行為分擔，
    為共同正犯，被告Ｌ○○與盧禮堂、曾尚程及張堂君就前開
    毀損犯行，被告Ｌ○○雖無行為分擔，但係有犯意聯絡，並
    推由盧禮堂、曾尚程及張堂君實施，亦屬共同正犯。公訴人
    認僅被告地○○、Ｌ○○及吳峻益就前開剝奪他人行動自由
    犯行與強制犯行部分，為共同正犯，但同時參與該犯行者，
    尚有綽號「小寶」之人及另一名成年男子，是以就該犯行，
    應係被告地○○、Ｌ○○及吳峻益與該二人為共同正犯；另
    公訴人於原審併案意旨認盧禮堂、曾尚程及張堂君與被告地
    ○○、Ｌ○○就該常業重利犯行，共同正犯關係，盧禮堂、
    曾尚程及張堂君所參與者，僅係受被告Ｌ○○之命催討告訴
    人羅一鳴所積欠之債務，進而毀損告訴人羅一鳴住宅玻璃，
    並無證據證明該三人有參與被告地○○、Ｌ○○之重利行為
    ，難認其三人與被告地○○、Ｌ○○就前開重利犯行，有犯
    意聯絡與行為分擔之共犯關係。被告地○○、Ｌ○○前開毀
    損、剝奪他人行動自由及強制犯行目的均在催討所犯常業重
    利之利息，是以該數罪間有方法結果之牽連關係，均應分別
    從一重之常業重利罪處斷。本件被告地○○、Ｌ○○94 年4
    月29日後之常業重利、毀損犯行 (即移送併案辦理部分)，
    雖未據起訴，然與前開起訴後經論罪科刑之部分，有實質上
    一罪之關係，依審判不可分之原則，應由本院併予審理。公
    訴人於原審併案意旨認被告地○○、Ｌ○○在催討告訴人羅
    一鳴之債務時，同時構成強制罪，但公訴人並未具體說明，
    被告地○○、Ｌ○○催討告訴人羅一鳴之債務時，何行為構
    成強制罪，該部分應係公訴人誤載。又被告地○○、Ｌ○○
    行為後，刑法於94年2月2日修正公布，並於95年7月1日施行
    ，按行為後法律有變更者，適用行為時之法律，但行為後之
    法律有利於行為人者，適用最有利於行為人之法律，現行刑
    法第2條第1項定有明文。修正後之刑法刪除第56條連續犯、
    第345條常業重利罪之規定。本件被告地○○、Ｌ○○所犯
    上開多次重利犯行，經檢察官以常業重利罪起訴，經審理結
    果，亦認為構成常業重利罪。依被告地○○、Ｌ○○行為時
    之常業重利罪，其法定刑為五年以下有期徒刑，得併科三千
    元以下罰金。刑法修正後，因已刪除常業重利、連續犯規定
    ，應將被告所犯上開多次重利犯行，合併計算其法定最高本
    刑較原常業犯之法定刑為重，依刑法第2條第1項之規定，應
    適用較輕之修正前刑法第345條規定而論以常業重利罪。95
    年7月日經修正生效施行之刑法第28條之原條文內容，雖由
    「二人以上共同實施犯罪之行為者，皆為正犯」，修正更改
    為「二人以上共同實行犯罪之行為者，皆為正犯」。然關於
    上開共同正犯之條文用語之修正，並不影響本件之論罪科刑
    ，不生新舊法比較適用之問題，自應適用修正前之刑法第28
    條之規定。刑法第五十五條牽連犯規定於修正後業已刪除，
    依修正後之刑法規定，被告地○○、Ｌ○○所犯上述常業重
    利罪與妨害自由各罪應依數罪併罰論斷之，修正後之規定並
    非較有利於被告，應適用修正前刑法第55條牽連犯之規定（
    最高法院九十五年第八次刑事庭會議決議參照）。
三、原審經審理結果，認被告二人罪證明確，適用刑法第2條第1
    項、修正前刑法第28條，第302條、第304條、第345條、第
    55條、第38條第1項，修正前罰金罰鍰提高標準條例第1條前
    段之規定，並審酌被告地○○、Ｌ○○常業重利犯行之時間
    達2年餘、以強暴脅迫方式催討債務，致被害人心生恐懼，
    犯意所得利益、目的、手段及其他一切情狀，認被告地○○
    、Ｌ○○共同以乘他人急迫貸以金錢，而取得與原本顯不相
    當之重利為常業，各處有期徒刑壹年，扣案之開山刀1把，
    係共犯之吳峻益所有，業據吳峻益供明在卷，且係供犯本件
    前開妨害自由案件所使用之物，亦經告訴人ｉ○○指訴明確
    ，依法予以宣告沒收等，經核於法並無違誤，量刑亦屬妥適
    ，被告二人上訴請求給予緩刑，惟原審已審酌被告二人長期
    常業重利且以強暴脅迫方式催討債務等，而未為緩刑之宣告
    ，於法尚無不合，被告二人之上訴，自無可採，其二人之上
    訴為無理由，應予駁回。
據上論斷，應依刑事訴訟法第368條判決如主文。
本案經檢察官洪泰文到庭執行職務。
中　　華　　民　　國　　96　　年　　3 　　月　　20　　日
                  刑事第七庭  審判長法  官  許宗和
                                    法  官  蔡光治
                                    法  官  許錦印
以上正本證明與原本無異。
如不服本判決，應於收受送達後十日內向本院提出上訴書狀，其
未敘述上訴之理由者並得於提起上訴後十日內向本院補提理由書
（均須按他造當事人之人數附繕本）。
                                    書記官  沈秀容
中　　華　　民　　國　　96　　年　　3 　　月　　28　　日
  附表
┌──┬───────┬────────┬───────┐
│編號│借款人姓名    │負責放款之人    │證據          │
├──┼───────┼────────┼───────┤
│1   │ｃ○○        │Ｌ○○          │護照、票號    │
│    │              │                │045321號9萬元 │
│    │              │                │本票          │
├──┼───────┼────────┼───────┤
│2   │Ａ○○        │Ｌ○○          │護照          │
├──┼───────┼────────┼───────┤
│3   │ｂ○○        │地○○          │切結書、借據、│
│    │              │                │面額42萬元本票│
│    │              │                │4張           │
├──┼───────┼────────┼───────┤
│4   │Ｂ○○        │Ｌ○○          │戶口名簿、謄本│
│    │              │                │、國民身分證正│
│    │              │                │本、面額5萬元 │
│    │              │                │之本票2張、羅 │
│    │              │                │燕章國民身分證│
│    │              │                │影本          │
├──┼───────┼────────┼───────┤
│5   │宙○○        │Ｌ○○          │面額14萬5千元 │
│    │              │                │之本票2張、保 │
│    │              │                │管條2張       │
├──┼───────┼────────┼───────┤
│6   │Ｘ○○        │Ｌ○○          │國民身分證正本│
│    │              │                │、面額12萬元之│
│    │              │                │本票1張       │
├──┼───────┼────────┼───────┤
│7   │Ｋ○○        │Ｌ○○          │HOP-033機車行 │
│    │              │                │照正本、027879│
│    │              │                │號面額9萬元本 │
│    │              │                │票            │
├──┼───────┼────────┼───────┤
│8   │午○○        │Ｌ○○          │國民身分證影本│
│    │              │                │034244號、    │
│    │              │                │00000000號共4 │
│    │              │                │萬5千元本票2張│
├──┼───────┼────────┼───────┤
│9   │卯○○        │Ｌ○○          │國民身分證正本│
│    │              │                │386601號9萬元 │
│    │              │                │本票1張       │
├──┼───────┼────────┼───────┤
│10  │黃○○        │Ｌ○○          │郵局存摺、    │
│    │              │                │477721號3萬元 │
│    │              │                │本票1張       │
├──┼───────┼────────┼───────┤
│11  │甲○○        │Ｌ○○          │國民身分證影本│
│    │              │                │387385號9萬元 │
│    │              │                │本票1張       │
├──┼───────┼────────┼───────┤
│12  │亥○○        │Ｌ○○          │國民身分證影本│
│    │              │                │387384號15萬元│
│    │              │                │本票1張       │
├──┼───────┼────────┼───────┤
│13  │Ｆ○○        │Ｌ○○          │戶口名簿、    │
│    │              │                │00000000~9號15│
│    │              │                │萬元本票2張   │
├──┼───────┼────────┼───────┤
│14  │丙○○        │Ｌ○○          │0000000、     │
│    │              │                │034250號20萬元│
│    │              │                │本票2張       │
├──┼───────┼────────┼───────┤
│15  │Ｍ○○        │Ｌ○○          │386621、387376│
│    │              │                │號共11萬1千元 │
│    │              │                │本票2張       │
├──┼───────┼────────┼───────┤
│16  │黃明雄        │Ｌ○○          │538341號17萬元│
│    │              │                │本票1張       │
├──┼───────┼────────┼───────┤
│17  │Ｈ○○        │Ｌ○○          │國泰銀行提款卡│
│    │              │                │、0000000~8面 │
│    │              │                │額共20萬元    │
│    │              │                │本票8張       │
├──┼───────┼────────┼───────┤
│18  │申○○        │Ｌ○○          │387377、387386│
│    │              │                │、387398號面額│
│    │              │                │共12萬5千元本 │
│    │              │                │票3張         │
├──┼───────┼────────┼───────┤
│19  │ｊ○○        │Ｌ○○          │386603號9萬元 │
│    │              │                │本票1張       │
├──┼───────┼────────┼───────┤
│20  │Ｙ○○        │Ｌ○○          │538346號面額3 │
│    │              │                │萬元本票1張   │
├──┼───────┼────────┼───────┤
│21  │庚○○        │Ｌ○○          │070638、077373│
│    │              │                │號本票面額共  │
│    │              │                │21萬7千5百元本│
│    │              │                │票2張         │
│    │              │                │AJ-0000000號面│
│    │              │                │額3萬元支票1張│
├──┼───────┼────────┼───────┤
│22  │丑○○        │Ｌ○○          │234057號面額1 │
│    │              │                │萬元本票1張   │
│    │              │                │              │
├──┼───────┼────────┼───────┤
│23  │江能明        │Ｌ○○          │234071、234075│
│    │              │                │號面額共2萬元 │
│    │              │                │本票2張       │
├──┼───────┼────────┼───────┤
│24  │Ｊ○○        │Ｌ○○          │234070、779212│
│    │              │                │號面額2萬元本 │
│    │              │                │票2張         │
├──┼───────┼────────┼───────┤
│25  │丁○○        │地○○          │PB-0000000號面│
│    │              │                │額5萬8千元支票│
│    │              │                │1張           │
├──┼───────┼────────┼───────┤
│26  │ｈ○○        │Ｌ○○          │533678號面額4 │
│    │              │                │萬元本票1張   │
│    │              │                │              │
├──┼───────┼────────┼───────┤
│27  │ｅ○○        │Ｌ○○          │034249、      │
│    │              │                │00000000號面額│
│    │              │                │共90萬元本票2 │
│    │              │                │張            │
├──┼───────┼────────┼───────┤
│28  │Ｗ○○        │地○○          │Ｗ○○之指訴、│
│    │              │Ｌ○○          │538345、      │
│    │              │                │0000000、     │
│    │              │                │0000000號面額 │
│    │              │                │共3萬元本票3張│
├──┼───────┼────────┼───────┤
│29  │癸○○        │Ｌ○○          │045303、387397│
│    │              │                │號面額共9萬元 │
│    │              │                │本票2張       │
├──┼───────┼────────┼───────┤
│30  │宇○○        │Ｌ○○          │現金暫借保證者│
│    │              │                │4張           │
│    │              │                │000000-0、    │
│    │              │                │861263號面額共│
│    │              │                │3萬9千2百元本 │
│    │              │                │票3張         │
├──┼───────┼────────┼───────┤
│31  │Ｚ○○        │地○○          │地○○自白    │
│    │              │                │土地所有權狀正│
│    │              │                │本            │
│    │              │                │0000000號面額3│
│    │              │                │萬元本票1張   │
├──┼───────┼────────┼───────┤
│32  │ａ○○        │Ｌ○○          │Ｌ○○自白    │
│    │              │                │土地所有權狀影│
│    │              │                │本            │
│    │              │                │建物所有權狀影│
│    │              │                │本            │
├──┼───────┼────────┼───────┤
│33  │子○○        │Ｌ○○          │383583號面額7 │
│    │              │                │萬元本票影本  │
├──┼───────┼────────┼───────┤
│34  │Ｎ○○        │Ｌ○○          │國民身分證影本│
│    │              │                │戶籍謄本影本  │
│    │              │                │095552號面額  │
│    │              │                │50萬1千9百元本│
│    │              │                │票影本        │
├──┼───────┼────────┼───────┤
│35  │巳○○        │Ｌ○○          │國民身分證影本│
├──┼───────┼────────┼───────┤
│36  │ｋ○○        │Ｌ○○          │Ｌ○○自白    │
│    │              │                │貸款申請書    │
│    │              │                │和信電信帳單  │
├──┼───────┼────────┼───────┤
│37  │Ｒ○○        │地○○          │地○○自白    │
│    │              │                │權利車讓渡協議│
│    │              │                │書            │
│    │              │                │汽車買賣合約書│
│    │              │                │第一銀行金融卡│
│    │              │                │523411號面額4 │
│    │              │                │萬2千元本票   │
├──┼───────┼────────┼───────┤
│38  │戊○○        │Ｌ○○          │Ｌ○○自白    │
│    │              │                │權利汽車買賣合│
│    │              │                │約書          │
│    │              │                │支票存款進帳存│
│    │              │                │根            │
│    │              │                │日盛銀行存摺  │
│    │              │                │農民銀行存摺、│
│    │              │                │金融卡        │
├──┼───────┼────────┼───────┤
│39  │天○○        │Ｌ○○          │Ｌ○○自白    │
│    │              │                │326394號面額7 │
│    │              │                │萬5千元本票   │
├──┼───────┼────────┼───────┤
│40  │ｆ○○        │Ｌ○○          │Ｌ○○之自白  │
│    │              │                │109835號面額5 │
│    │              │                │千元本票      │
├──┼───────┼────────┼───────┤
│41  │Ｃ○○        │地○○          │地○○自白    │
│    │              │                │華南銀行金融卡│
│    │              │                │369877、      │
│    │              │                │363603號面額共│
│    │              │                │6萬元本票2張  │
├──┼───────┼────────┼───────┤
│42  │己○○        │地○○          │地○○之自白  │
│    │              │                │NC0000000號面 │
│    │              │                │額共50萬元支票│
├──┼───────┼────────┼───────┤
│43  │Ｇ○○        │地○○          │地○○之自白  │
│    │              │                │Ｇ○○之指述  │
│    │              │                │369878號面額20│
│    │              │                │萬元本票1張   │
├──┼───────┼────────┼───────┤
│44  │Ｑ○○        │地○○          │地○○之自白  │
│    │              │                │票據代收憑條  │
│    │              │                │VC0000000號面 │
│    │              │                │額22萬9千元支 │
│    │              │                │票            │
├──┼───────┼────────┼───────┤
│45  │ｄ○○        │地○○          │地○○之自白  │
│    │              │                │ｄ○○之指述  │
│    │              │                │國民身分證影本│
│    │              │                │EC-6321號自用 │
│    │              │                │小客車車執照  │
├──┼───────┼────────┼───────┤
│46  │Ｉ○○        │地○○          │地○○之自白  │
│    │              │                │戶口名簿影本  │
├──┼───────┼────────┼───────┤
│47  │Ｐ○○        │Ｌ○○          │Ｐ○○之指述  │
├──┼───────┼────────┼───────┤
│48  │ｇ○○        │Ｌ○○          │ｇ○○之指述  │
├──┼───────┼────────┼───────┤
│49  │Ｄ○○        │Ｌ○○          │Ｄ○○之指述  │
├──┼───────┼────────┼───────┤
│50  │乙○○        │地○○          │522554號面額10│
│    │              │Ｌ○○          │萬元本票1張   │
├──┼───────┼────────┼───────┤
│51  │未○○        │地○○          │0000000號面額 │
│    │              │Ｌ○○          │150萬元本票1張│
│    │              │                │0000000號、   │
│    │              │                │0000000號面額 │
│    │              │                │共100萬元本票 │
│    │              │                │2張           │
├──┼───────┼────────┼───────┤
│52  │酉○○        │地○○          │102949號面額  │
│    │              │Ｌ○○          │35萬元本票1張 │
├──┼───────┼────────┼───────┤
│53  │戌○○        │地○○          │102948號面額  │
│    │              │Ｌ○○          │11萬8千元本票1│
│    │              │                │張            │
├──┼───────┼────────┼───────┤
│54  │玄○○        │地○○          │102923號面額48│
│    │              │Ｌ○○          │萬元本票      │
│    │              │                │102901號面額10│
│    │              │                │萬元本票      │
│    │              │                │751201號面額11│
│    │              │                │萬5千元本票   │
├──┼───────┼────────┼───────┤
│55  │吳峻益        │地○○          │387381號面額10│
│    │              │Ｌ○○          │萬元本票      │
│    │              │                │387383號面額7 │
│    │              │                │萬5千元本票   │
│    │              │                │國民身分證影本│
│    │              │                │000000-000000 │
│    │              │                │號面額每張3萬 │
│    │              │                │元之本票16張  │
│    │              │                │648643號面額2 │
│    │              │                │萬元本票      │
│    │              │                │機車行車執照影│
│    │              │                │本、保險卡    │
├──┼───────┼────────┼───────┤
│56  │Ｕ○○        │地○○          │237733號7萬5千│
│    │              │Ｌ○○          │元本票        │
│    │              │                │102913號1萬5千│
│    │              │                │元本票        │
│    │              │                │648647號5萬元 │
│    │              │                │本票          │
│    │              │                │648648號2萬5千│
│    │              │                │元本票        │
│    │              │                │648649號2萬5千│
│    │              │                │元本票        │
│    │              │                │648650號2萬兀 │
│    │              │                │本票          │
│    │              │                │國民身分證正本│
├──┼───────┼────────┼───────┤
│57  │辰○○        │地○○          │237732號、    │
│    │              │Ｌ○○          │102946號4萬5千│
│    │              │                │元本票2張     │
│    │              │                │237730號9萬元 │
│    │              │                │本票1張       │
├──┼───────┼────────┼───────┤
│58  │壬○○        │地○○          │102915號3萬元 │
│    │              │Ｌ○○          │本票          │
├──┼───────┼────────┼───────┤
│59  │Ｏ○○        │地○○          │102905號12萬4 │
│    │              │Ｌ○○          │千元本票      │
│    │              │                │102904號3萬元 │
│    │              │                │本票          │
├──┼───────┼────────┼───────┤
│60  │Ｓ○○        │地○○          │387389號9萬元 │
│    │              │Ｌ○○          │本票          │
├──┼───────┼────────┼───────┤
│61  │寅○○        │地○○          │507938號20萬千│
│    │              │Ｌ○○          │元支票        │
│    │              │                │000000-000000 │
│    │              │                │號每張30萬元支│
│    │              │                │票26張        │
│    │              │                │PB0000000號8百│
│    │              │                │萬元支票      │
├──┼───────┼────────┼───────┤
│62  │Ｖ○○        │地○○          │0000000號57萬 │
│    │              │Ｌ○○          │元支票        │
│    │              │                │0000000號11萬4│
│    │              │                │千元支票      │
│    │              │                │0000000號10萬9│
│    │              │                │千5百元支票   │
│    │              │                │EC29143號20萬 │
│    │              │                │元支票        │
└──┴───────┴────────┴───────┘
